【裁判字號】    99,交易,173
【裁判日期】    991118
【裁判案由】    過失傷害
【裁判全文】
臺灣臺南地方法院刑事判決             99年度交易字第173號
公  訴  人  臺灣臺南地方法院檢察署檢察官
被      告  丙○○
上列被告因過失傷害案件，經檢察官提起公訴（99年度偵字第63
19號），被告就被訴事實為有罪之陳述，本院裁定進行簡式審判
程序，判決如下：
    主    文
丙○○因過失傷害人，處拘役參拾日，如易科罰金，以新臺幣壹
仟元折算壹日。
    事    實
一、丙○○於民國98年8月9日下午2時許，駕駛車號2M-8998號自
    用小客車，沿臺南縣永康市○○路西往東方向行駛，行經該
    路與龍橋街口時，本應注意車輛行駛時，駕駛人應注意車前
    狀況，隨時採取必要之安全措施及汽車行駛至無號誌之路口
    ，應減速慢行，作隨時停車之準備，而依當時日間自然光線
    、柏油路面無缺陷、無障礙物、視距良好等情，並無不能注
    意之情事，竟疏未注意及此，於通過上開交岔路口時，未留
    意車前狀況及減速慢行，即貿然前行，適有沿龍橋街北往南
    方向由甲○○所騎乘之車號HM6-226號機車行至該處，亦未
    注意車輛行至無號誌交叉路口時，左方車應讓右方車先行，
    由於雙方有上述之疏失，見對方車輛時避煞皆已不及，致甲
    ○○之機車前側與丙○○之自小客車左前側發生撞擊，甲○
    ○因而人車倒地，並受有右側股骨幹閉鎖性骨折、骨盆閉鎖
    性骨折、右側前臂撕裂傷之傷害。丙○○於肇事後，在未有
    偵查犯罪職務之機關或公務員發覺其為犯罪人前，即向到現
    場處理本件道路交通事故而尚不知肇事者為何人之臺南縣警
    察局永康分局交通事故處理小組警員供承其為肇事人，自首
    並接受裁判。
二、案經甲○○訴由臺南縣警察局永康分局報請臺灣臺南地方法
    院檢察署檢察官偵查起訴。
    理    由
一、本件係經被告丙○○就被訴之犯罪事實為有罪之表示，而經
    本院裁定以簡式審判程序加以審理，依刑事訴訟法第273條
    之2、第159條第2項之規定，不適用傳聞法則有關限制證據
    能力之相關規定，合先敘明。
二、上開犯罪事實，業經被告於99年11月4日本院準備程序及審
    理時坦承不諱，核與被害人甲○○於警偵訊中指訴情節相符
    ，復有道路交通事故現場圖、道路交通事故調查報告表(一)、
    (二)、財團法人奇美醫院診斷證明書各1份、現場及車輛照片
    19幀等件附卷可稽（見警卷第14-27頁、第31頁），堪認被
    告自白與事實相符，應可採信。按車輛行駛時，駕駛人應注
    意車前狀況，並隨時採取必要之安全措施；汽車行駛至無號
    誌交岔路口，應減速慢行，作隨時停車之準備。道路交通安
    全規則第94條第3項、第93條第1項第2款定有明文，被告駕
    車行經上開路段，依當時情況並無不能注意之情事，卻疏未
    注意車前狀況即貿然前行，致擦撞亦疏未注意左方車應讓右
    方車先行之甲○○駕駛之車號HM6-226號重型機車，致被害
    人甲○○受有前揭傷害，被告之駕駛行為自有過失，又本案
    經送臺灣省臺南區車輛行車事故鑑定委員會鑑定結果，亦認
    定「被告駕駛小客車，無號誌路口，未注意車前狀況，未減
    速慢行，為肇事次因；甲○○駕駛普通重型機器腳踏車，左
    方車未讓右方車先行，為肇事主因。」等情，有臺灣省臺南
    區車輛行車事故鑑定委員會99年5月27日南鑑字第099590183
    2號函所附鑑定意見書1份在卷可佐（見偵卷第16、17頁），
    堪認被告過失行為與被害人甲○○之受傷結果間具有相當因
    果關係。雖依當時路況之情形下，被害人甲○○亦有違反道
    路交通安全規則第102條第1項第2款（左方車未讓右方車先
    行）之規定，對於其所受前揭傷害之原因，亦與有過失，然
    仍不能解免被告上開過失之責。是以，本件事證明確，被告
    犯行洵堪認定，應予依法論科。
三、核被告所為，係犯刑法第284條第1項前段之過失傷害罪。被
    告於肇事後，在未有偵查犯罪職務之機關或公務員發覺其為
    犯罪人前，即向到場處理本件道路交通事故而尚不知肇事者
    為何人之臺南縣警察局永康分局交通事故處理小組警員供承
    其肇事犯罪，自首並接受裁判等情，有臺南縣警察局道路交
    通事故肇事人自首情形紀錄表1紙在卷足憑（見警卷第28頁
    ），爰依刑法第62條前段之規定減輕其刑。爰審酌被告之素
    行，有臺灣高等法院被告前案紀錄表在卷可稽，其生活狀況
    、智識程度（高職肄業）、被害人甲○○因本件車禍所受之
    傷害、被告與被害人雙方之過失情節，以及雙方迄未能達成
    和解等一切情狀，量處如主文所示之刑，並諭知易科罰金之
    折算標準。
據上論斷，應依刑事訴訟法第273條之1第1項、第299條第1項前
段，刑法第284條第1項前段、第62條前段、第41條第1項前段，
刑法施行法第1條之1，判決如主文。
本案經檢察官乙○○到庭執行職務。
中    華    民    國    99    年    11    月    18    日
                      交通法庭  法  官  黃聖涵
以上正本證明與原本無異。
如不服本判決應於收受本判後10日內向本院提出上訴書狀，並應
敘述具體理由。其未敘述上訴理由者，應於上訴期間屆滿後20日
內向本院補提理由書狀（均須按他造當事人之人數附繕本）「切
勿逕送上級法院」。
                                書記官  吳揆滿
中    華    民    國    99    年    11    月    18    日
附錄本案論罪科刑法條全文：
刑法第284條第1項：
因過失傷害人者，處6月以下有期徒刑、拘役或5百元以下罰金；
致重傷者，處1年以下有期徒刑、拘役或5百元以下罰金。

司法院資訊處製作；財團法人民間司法改革基金會備份。
